【裁判字號】    92,交抗,202
【裁判日期】    921104
【裁判案由】    聲明異議
【裁判全文】
臺灣高等法院臺南分院刑事裁定       九十二年度交抗字第二○二號  Ａ
      抗  告  人
      即受處分人  甲  ○  ○
右列抗告人即受處分人因違反道路交通管理處罰條例案件，不服臺灣臺南地方法院中
華民國九十二年八月二十六日裁定（九十二年度交聲字第一一七號），提起抗告，本
院裁定如左：
      主      文
抗告駁回。
      理      由
一、抗告意旨略以：茲因抗告人即受處分人甲○○（下稱抗告人）目前居住在其服務
    醫院宿舍台南縣關廟鄉○○村○○路四三五號內，隨時待命接送病患之任務，抗
    告人很少回家。（約一週始回去一次）原審法院之裁定書確係寄達至抗告人之戶
    籍地台南縣善化鎮○○路二四號，抗告人於民國（下同）九十二年八月六日回到
    戶籍居住地時，才收到原審來函。故於八月七日即提抗告書狀（第二天）屬不得
    已，並非無故遲至同年八月七日始提起抗告云云。
二、按抗告程序準用刑事訴訟法有關規定，道路交通案件處理辦法第二十六條定有明
    文。是對於原法院交通法庭裁定不服提起抗告時，依上開法文規定，準用刑事訴
    訟法有關規定結果，本件抗告依刑事訴訟法第四百零六條前段規定，其抗告期間
    為五日，並自送達裁定後起算。又抗告法院認為抗告權已經喪失者，應以裁定駁
    回之，刑事訴訟法第四百十一條前段，亦定有明文。經查：本件抗告人因違反道
    路交通管理處罰條例案件，經原審裁定駁回異議後，於九十二年七月三十日已將
    裁定正本送達於抗告人收受（由抗告人之父代收），有附卷之送達證書可稽（見
    原審卷第三五頁）。此項抗告期間，依首開說明為五日，則自送達本件裁定翌日
    即九十二年七月三十一日起算，再加上在途期間日數二日，計至同年八月六日止
    ，即已屆滿。抗告人延至九十二年八月七日，始行提起本件抗告，有抗告人於原
    審所提抗告狀之收文日期章可憑（見原審卷第三八頁），確已逾越法定抗告期間
    甚明。是原審以抗告人所提抗告已逾抗告期間，而駁回抗告人所提之抗告，本院
    核無不合。抗告意旨認其係住在所服務之醫院宿舍即台南縣關廟鄉○○村○○路
    四三五號內，隨時待命接送病患之任務，抗告人很少回家云云，經查抗告人於警
    察局應訊時僅載明其戶籍地址即台南縣善化鎮○○路二四號，於原審應訊時亦直
    陳伊住在上址戶籍，有附於原審卷之警訊筆錄、原審訊問筆錄可據（見原審卷第
    十四頁、第二八頁）。嗣抗告人於原審裁定後，始於抗告狀註明其在醫院之地址
    。而抗告指摘原裁定不當，為無理由，應予駁回。
據上論結，應依道路交通案件處理辦法第二十六條，刑事訴訟法第四百十一條前段，
裁定如主文。
中    華    民    國      九十二      年      十一      月      四      日
                                  臺灣高等法院臺南分院刑事第二庭
                                      審判長法官  黃    崑    宗
            法官  葉    居    正
                                            法官  莊    俊    華
右正本證明與原本無異。
不得再抗告。
                                      法院書記官  廖    明    娟
中    華    民    國      九十二      年      十一      月      五      日


司法院資訊處製作；財團法人民間司法改革基金會備份。
